【裁判字號】    98,消債更,340
【裁判日期】    981112
【裁判案由】    更生
【裁判全文】
臺灣桃園地方法院民事裁定           98年度消債更字第340號
聲  請  人
即  債務人  甲○○
上列當事人因消費者債務清理事件聲請更生，本院裁定如下：
    主  文
聲請人甲○○自中華民國九十八年十一月十六日十二時起開始更
生程序。命司法事務官進行本件更生程序。
    理  由
一、按法院開始更生程序之裁定，應載明其年、月、日、時，並
    即時發生效力。次按，法院裁定開始更生或清算程序後，得
    命司法事務官，進行更生或清算程序，必要時，得選任律師
    、會計師或其他適當之自然人或法人一人為監督人或管理人
    。消費者債務清理條例第45條第1 項、第16條第1 項分別定
    有明文。
二、聲請人即債務人聲請略以：聲請人前曾於民國95年6 月21日
    依照中華民國銀行公會會員辦理消費金融案件無擔保債務協
    商機制與新竹國際商業銀行股份有限公司成立協商，協商條
    件為120 期，利率零，每月繳付新台幣（下同）31,962元。
    聲請人與配偶於95年轉任職於友人開設之佳鈺展有限公司，
    ，兩人薪資原可支付上開協商款項，無奈佳鈺展有限公司遭
    金融風暴影響，自97年下半年陸續休無薪假，終在98年1 月
    20日兩人均遭公司資遣，致聲請人因失業無法繼續繳納協商
    款項，故不得不於98年3 月毀諾。聲請人無法繼續履行原協
    商條件，顯係因非可歸責於己之事由致履行有重大困難，且
    其無擔保或無優先權之債務總額未逾1,200 萬元，復未經法
    院裁定開始清算程序或宣告破產，爰請求准予裁定開始更生
    等語。
三、經查：聲請人所主張之上開事實，業據提出健保卡正反面、
    全戶戶籍謄本、財產及收入狀況說明書、國稅局財產歸屬清
    單資料暨綜合所得稅各類所得資料清單、健保費支出證明、
    瓦斯費收據、債權人清冊、財團法人金融聯合徵信中心當事
    人綜合信用報告- 債務清理條例前置協商專用債權人清冊、
    離職證明書、受扶養人戶籍謄本、受扶養人之國稅局財產歸
    屬清單資料暨綜合所得稅各類所得資料清單、親屬系統表、
    聲請人配偶之之國稅局財產歸屬清單資料暨綜合所得稅各類
    所得資料清單、聲請人配偶之離職證明書、保單明細等（均
    影本）為證，核無不實。聲請人於95年6 月間依中華民國銀
    行公會會員辦理消費金融案件無擔保債務協商機制與最大債
    權金融機構新竹國際商業銀行股份有限公司成立協商，協商
    條件分為120 期，利率零，每月繳付31,962元，聲請人陳稱
    因遭公司資遣，已無法負擔上開協商金額之情，亦有協議書
    及離職證明書在卷足憑，可認係為真正。再者，原本得協助
    繳付之配偶，亦同因遭公司資遣而無法負擔，是聲請人無法
    續為履行，可認符合消費者債務清理例第151 條第5 項「因
    不可歸責於己之事由，至履行顯有重大困難」之規定。末依
    聲請人所提出之財政部臺灣省北區國稅局財產歸屬資料清單
    所載，聲請人名下亦別無其他財產可供清償所欠債務。綜上
    所述，堪認本件債務人確有不能清償債務之情事。此外，本
    件又查無聲請人有消費者債務清理條例第6 條第3 項、第8
    條或第46條各款所定駁回更生聲請之事由存在，則聲請人聲
    請更生，應屬有據，並依首揭規定命司法事務官進行本件更
    生程序，爰裁定如主文。
中    華    民    國    98    年    11    月    12    日
                    民事第一庭  法  官  范明達
上為正本係照原本作成
本件不得抗告
中    華    民    國    98    年    11    月    12    日
                                書記官  張豐松


司法院資訊處製作；財團法人民間司法改革基金會備份。
